臺灣板橋地方法院刑事判決　　　　　　 100年度訴緝字第25號
公　訴　人　臺灣板橋地方法院檢察署檢察官
被　　　告　蘇稚棋
上列被告因違反毒品危害防制條例案件，經檢察官提起公訴（99
年度毒偵字第1660號），被告於準備程序中就被訴事實為有罪之
陳述，經本院合議庭裁定改以簡式審判程序審理，判決如下：
    主  文
蘇稚棋施用第一級毒品，處有期徒刑捌月，扣案含有海洛因之香
菸壹支及海洛因殘渣袋貳只內之海洛因殘渣（均量微無法秤重）
均沒收銷燬之，上開海洛因殘渣之包裝袋貳只均沒收；又施用第
二級毒品，處有期徒刑肆月。應執行有期徒刑拾月，扣案含有海
洛因之香菸壹支及海洛因殘渣袋貳只內之海洛因殘渣（均量微無
法秤重）均沒收銷燬之，上開海洛因殘渣之包裝袋貳只均沒收。
    事  實
一、蘇稚棋前於民國95年間因施用毒品案件，經臺灣桃園地方法
    院以95年度毒聲字第1410號裁定送觀察、勒戒，因認無繼續
    施用毒品傾向，於96年3 月1 日釋放出所，由臺灣板橋地方
    法院檢察署檢察官於96年3 月27日以96年度毒偵緝字第34號
    為不起訴處分確定。詎仍不知戒絕毒品，竟於觀察勒戒執行
    完畢釋放後5 年內，基於施用第一級毒品海洛因之犯意，於
    99年2 月9 日2 時許，在新北市○○區○○路468 號金沙汽
    車旅館210 室內，以海洛因摻入香菸內點燃吸食煙霧之方式
    ，施用海洛因1 次；又基於施用第二級毒品甲基安非他命之
    犯意，在上開時間、地點，以甲基安非他命置入玻璃球吸食
    器內燒烤吸食煙霧之方式，施用甲基安非他命1 次。嗣為警
    於同日4 時30分許，在上開地點查獲，並扣得蘇稚棋所有含
    有海洛因之香菸1 支及海洛因殘渣袋2 只。
二、案經新北市政府警察局三重分局報告臺灣板橋地方法院檢察
    署檢察官偵查起訴。
    理  由
一、本案被告蘇稚棋所犯為死刑、無期徒刑或最輕本刑為3 年以
    上有期徒刑以外之罪，其於準備程序中就被訴事實為有罪之
    陳述，經法官告知簡式審判程序之旨，並聽取公訴人之意見
    後，依刑事訴訟法第273 條之1 第1 項規定，裁定由受命法
    官獨任進行簡式審判程序，合先敘明。
二、上開事實，業據被告蘇稚棋於本院審理時坦承不諱，且被告
    為警查獲時採尿送驗結果，呈嗎啡（即海洛因水解後之反應
    ）、甲基安非他命之陽性反應，有臺北縣（已改制為新北市
    ）政府警察局三重分局查獲毒品案件被移送者姓名、代碼對
    照表、臺灣檢驗科技股份有限公司99年3 月8 日UL/2010/20
    534 號濫用藥物檢驗報告各1 紙在卷可稽（見99年度毒偵字
    第1660號卷第29、52頁）。又有香菸1 支、白色粉末殘渣袋
    2 只扣案可證；上述香菸1 支、白色粉末殘渣袋2 只（均量
    微無法秤重），經送交通部民用航空局航空醫務中心鑑驗結
    果，認均含第一級毒品海洛因成分，有該局航空醫務中心99
    年3 月1 日航藥鑑字第0991148 號、99年5 月25日航藥鑑字
    第0993395 號毒品鑑定書各1 紙在卷可佐（見同上偵卷第41
    頁、本院99年度訴字第1469號卷第59頁）。上述鑑驗結果，
    均係檢驗機關本於專業知識及以精密儀器或科學檢驗方法所
    得之結論，自可憑信，足見被告自白與事實相符，堪以採信
    。查被告前於95年間因施用毒品案件，經臺灣桃園地方法院
    以95年度毒聲字第1410號裁定送觀察、勒戒，因認無繼續施
    用毒品傾向，於96年3 月1 日釋放出所，由臺灣板橋地方法
    院檢察署檢察官於96年3 月27日以96年度毒偵緝字第34號為
    不起訴處分確定，此有臺灣高等法院被告前案紀錄表各1 份
    在卷可參。從而，本件事證明確，被告經觀察勒戒執行完畢
    釋放後，5 年內再犯本件施用毒品之犯行堪予認定。
三、查海洛因及甲基安非他命分屬毒品危害防制條例第2 條第2
    項第1 款、第2 款所稱之第一級、第二級毒品，均不得持有
    、施用，被告竟持以施用，核其所為，係犯同條例第10條第
    1 項之施用第一級毒品罪及同條例第2 項之施用第二級毒品
    罪。其為施用而持有海洛因及甲基安非他命之低度行為，應
    為施用之高度行為所吸收，均不另論罪。其所犯上述二罪，
    犯意各別，行為互異，應予分別論罪，合併處罰。爰審酌被
    告素行、智識程度，及被告經觀察勒戒後，仍未能戒絕毒品
    ，顯見其無悔改之意，惟念其施用毒品乃自戕行為，及其施
    用毒品之次數各僅1 次、犯罪後坦認犯行，態度尚可等一切
    情狀，分別量處如主文所示之刑，並定其應執行之刑。
四、扣案之香菸1 支，含有第一級毒品海洛因成分，如前所述，
    且與香菸菸草混合後難以析離，與含有海洛因殘渣袋2 只內
    之海洛因殘渣（量微無法秤重），均應依毒品危害防制條例
    第18條第1 項前段規定沒收銷燬之；包裹上開海洛因之包裝
    袋2 只，係用以防止海洛因裸露、潮溼、便於攜帶施用，顯
    為被告所有供施用第一級毒品所用之物，爰依刑法第38條第
    1 項第2 款規定沒收之。
據上論斷，應依刑事訴訟法第273 條之1 第1 項、第299 條第1
項前段，毒品危害防制條例第10條第1 項、第2 項、第18條第1
項前段，刑法第11條、第51條第5 款、第38條第1 項第2 款，判
決如主文。
本案經檢察官洪國朝到庭執行職務
中    華    民    國  100     年    2     月    25    日
                  刑事第十庭  法  官  陳海寧
以上正本證明與原本無異。
如不服本判決，應於判決送達後10日內敘明上訴理由，向本院提
出上訴狀 (應附繕本) ，上訴於臺灣高等法院。其未敘述上訴理
由者，應於上訴期間屆滿後20日內向本院補提理由書「切勿逕送
上級法院」。
                              書記官  馮得弟
中    華    民    國   100    年    3     月    2     日
附錄本案論罪科刑法條
毒品危害防制條例第10條
施用第一級毒品者，處 6 月以上 5 年以下有期徒刑。
施用第二級毒品者，處 3 年以下有期徒刑。